# 盈余公积转增股本的问题

提问人：yucaili163 时间：2010-04-28 11:34:01
请问：盈余公积转增股本时， 1 、转增基准日期怎么确定？ 2 、盈余公积转增时截止年月*日止中的时间是怎么确定的？ 3 、公益金是不能转股本的，只能用任意盈余公积金和法定盈余公积金转股本对吗？而且先把任意盈余公积金转完，不足部分用法定盈余公积转，结转后盈余公积不低于注册资本的25%对吗？

回答人：chenyiwei
回复 楼主 yucaili163 的帖子转增基准日一般是财务报表日（资产负债表日，多数在年末），以这一天的报表余额为基础确定转增资本的方案。 验资截止日是指出资完成日，在这一日，企业应当已经就该项增资行为履行了所有必要的内部决策程序和外部监管部门的审批程序，并实际进行了转增相关的帐务处理。 现在已经没有公益金，根据财企[2006]67号规定，公益金截至 2005 年 12 月 31 日的余额转作盈余公积管理使用，实务中一般转入法定盈余公积。转增时使用法定盈余公积还是任意盈余公积，并无特别的规定，只须在转增方案中明确后照此执行即可，但如果使用法定盈余公积转增的，应确保转增后留存的法定盈余公积不低于转增前注册资本的25%。

提问人：xiaomaolv1978 时间：2012-06-12 17:37:55
回复 chenyiwei 的帖子
请教陈版主，经*审计，公司截至 2011 年 10 月 30 日的未分配利润为 10000 ，盈余公积为 5000 ；经公司股东会决议，公司以截至 2011 年 10月 30 日的未分配利润为 10000 ，盈余公积为 2500 ，转增注册资本。验资日为 2012 年 1 月 10 日，股东会决议为 2012 年 1 月 3 日，请问“2011年10 月 30 日”是否就是转增基准日？还是其他日期？

回答人：chenyiwei
2011 年 10 月 30 日是转增基准日，即基于该日的股东权益项目余额情况确定可转增资本的资本公积、盈余公积金额，以及确定具体的转增方案。